【裁判字號】    99,交聲,3048
【裁判日期】    990811
【裁判案由】    聲明異議
【裁判全文】
臺灣臺中地方法院交通事件裁定        99年度交聲字第3048號
原處分機關  交通部公路總局臺中區監理所
異  議  人  甲○○
即受處分人
上列異議人即受處分人因違反道路交通管理處罰條例案件，對於
交通部公路總局臺中區監理所中華民國99年7 月21日所為之裁決
（原處分：中監違字第裁60-Z7B012243號違反道路交通管理事件
裁決書），聲明異議，本院裁定如下：
    主    文
異議駁回。
    理    由
一、原處分機關交通部公路總局臺中區監理所略以：聲明異議人
    即受處分人甲○○（下稱受處分人）於民國99年6月25日17
    時14分許，駕駛車牌號碼5V-0799 號自用小貨車，在國道三
    號北上184.5 公里處，因「於高速公路車道上維修車號733-
    UE自大貨（換胎）」之違規，經內政部警政署國道公路警察
    局第七警察隊快官分隊以違反道路交通管理處罰條例第57條
    第1 項規定，當場舉發。嗣異議人於期限內申訴，原處分機
    關遂於99年7 月21日以中監違字第裁60-Z7B012243號裁決書
    ，依違反道路交通管理處罰條例第57條第1 項（裁決書誤植
    為第1 款）之規定，裁處罰鍰新臺幣（下同）2,400 元，逾
    期則依裁決書處罰主文規定裁處等語。
二、受處分人聲明異議意旨略以：上國道維修輪胎係違規要開罰
    單，伊等輪胎業者均知悉。惟因上揭時、地，一台21公噸滿
    載預拌混凝土車輛，因右邊最後面2 條輪胎均破裂完全無法
    行駛，國道拖吊車業者稱因係重車，且2 條輪胎同時破裂，
    無法拖吊，而建議司機要求輪胎業者前往更換輪胎。而輪胎
    業者本即因危險性而不願上國道維修輪胎，本件倘非係因上
    開大貨車動彈不得，且無法拖吊，伊亦不願冒著生命危險前
    往維修，況之前伊亦有類似情形而上國道維修輪胎，國道公
    路警察均會幫忙指揮交通，且維修2 條輪胎僅約20到30分即
    告完成，也盡快使道路暢通，若本件伊係為小型車或可以拖
    吊之車輛維修，而遭開罰，絕無話說，然本件該大貨車係2
    條輪胎同時破裂，鐵定無法行駛，只有維修輪胎是最快處理
    好現場，為此爰依法請求撤銷原處分云云。
三、按汽車買賣業或汽車修理業，在道路上停放待售或承修之車
    輛者，處2,400 元以上4,800 以下罰鍰，道路交通管理處罰
    條例第57條第1 項定有明文。又依違反道路交通管理事件統
    一裁罰基準表所示，受處分人如已於期限內到案申訴，經調
    查後仍認定有前開違規行為者，即應處2,400 元罰鍰。
四、經查：
  (一)受處分人於99年6 月25日17時14分許，駕駛車牌號碼5V-079
    9 號自用小貨車，在國道3 號北上184.5 公里處，因「於高
    速公路車道上維修車號733-UE自大貨（換胎）」之違規，經
    內政部警政署國道公路警察局快官分隊第七警察隊以違反道
    路交通管理處罰條例第57條第1 項規定，以公警局交字第Z7
    B012243 號舉發違反道路交通管理事件通知單逕行舉發之事
    實，有原舉發機關之舉發違反道路交通管理事件通知單及採
    證照片三禎在卷可稽，且為受處分人所不爭執，此部分事實
    ，應堪認定。
  (二)受處分人雖辯因維修車輛為重車，右邊2 條輪胎同時破裂，
    無法拖吊，且維修輪胎約20至30分鐘即可完成云云。惟探究
    首揭法文之立法意旨，乃為維護廣大用路人安全及兼顧行車
    順暢而設。因之，載重車輛雖有輪胎破裂之情形，不得僅因
    維修輪胎所耗費之時程較短，而能儘快使道路暢通，而得排
    除前揭規定之適用，況為排除本件於高速公路故障之車號73
    3-UE號自用大貨車，斷不得僅以便利性而快速使道路暢通等
    情作唯一考量，而遽不採行合法、安全之解決方式，且受處
    分人於異議狀亦自述在國道上維修輪胎係非常危險等語，更
    可見受處分人前揭行為實為法為所欲明文禁止之情形。
  (三)受處分人復以前揭情詞置辯，然關於前有相同違規事實之車
    輛是否為警取締開罰，或所維修者為小型車抑或易為拖吊之
    車輛等情，並無法卸免受處分人上開違規行為之事實。況受
    處分人於異議狀亦自承輪苔業者均知悉於國道上維修輪胎係
    屬違法乙節，則受處分人既有前開違規事實存在，原處分機
    關據以依法裁罰，自難認有何於法不合之處可言。且受處分
    人復未能舉證說明本件舉發或裁罰有何錯誤或虛偽之處，自
    難遽為對受處分人有利之認定。從而，受處分人上開辯詞，
    委無可採。
五、綜上所述，本件事證明確，原處分機關依道路交通管理處罰
    條例第57條第1項規定，裁處罰鍰2,400元，核無違誤，本件
    異議為無理由，其異議應予駁回。
據上論斷，應依道路交通管理處罰條例第87第2 項，道路交通案
件處理辦法第19條，裁定如主文。
中    華    民    國    99    年    8     月    11    日
                    交通法庭    法  官  劉惠娟
以上正本證明與原本無異。
如不服本裁定應於送達後5日內向本院提出抗告狀。
                                書記官  童淑芬
中    華    民    國    99    年    8     月    11    日

司法院資訊處製作；財團法人民間司法改革基金會備份。
